【裁判字號】    95,訴,3860
【裁判日期】    951229
【裁判案由】    毒品危害防制條例
【裁判全文】
臺灣高雄地方法院刑事判決              95年度訴字第3860號
公  訴  人  臺灣高雄地方法院檢察署檢察官
被      告  乙○○
上列被告因毒品危害防制條例案件，經檢察官提起公訴（95年度
毒偵字第7633號），被告於準備程序為有罪之陳述，本院合議庭
裁定由受命法官依簡式審判程序審理，判決如下︰
    主    文
乙○○施用第一級毒品，累犯，處有期徒刑拾月。又施用第二級
毒品，累犯，處有期徒刑陸月。應執行有期徒刑壹年貳月。
    事    實
一、乙○○前因施用毒品案件，經本院以87年度毒聲字第1420號
    裁定送觀察、勒戒後，認有繼續施用毒品之傾向，再經本院
    先後以87年度毒聲字第2053號、88年度毒聲字第337 號裁定
    令入戒治處所施以強制戒治、停止戒治付保護管束，而於88
    年8 月26日保護管束期滿未經撤銷，而視為強制戒治執行完
    畢，並由臺灣高雄地方法院檢察署檢察官於88年9 月14日，
    以88年度戒毒偵字第174 號為不起訴處分確定。復因施用第
    一、二級毒品案件，經本院以93年度訴字第2436號判決，分
    別判處有期徒刑8 月、4 月，應執行有期徒刑10月確定，於
    94年9 月24日縮刑執行完畢。詎仍未戒除毒癮，明知海洛因
    、甲基安非他命分為毒品危害防制條例第2 條第2 項第1 、
    2 款明定之第一、二級毒品，不得施用或持有，仍基於施用
    第一級毒品海洛因之犯意，於95年9 月13日14時20分許採尿
    回溯26小時內某時（扣除遭警公權力羈留時間），在不詳地
    點，以不詳方式施用第一級毒品海洛因；另基於施用第二級
    毒品甲基安非他命之犯意，於95年9 月13日14時20分許採尿
    回溯96小時內某時（扣除遭警公權力羈留時間），在不詳地
    點，以不詳方式施用第二級毒品甲基安非他命。嗣經檢察官
    於95年9 月13日偵訊時，當庭諭知其採尿送驗，結果呈現甲
    基安非他命、嗎啡陽性反應，而知悉上情。
二、案經臺灣高雄地方法院檢察署檢察官主動偵查起訴。
    理    由
一、本件被告所犯係死刑、無期徒刑、最輕本刑為3 年以上有期
    徒刑以外之罪，其於準備程序中就被訴事實為有罪之陳述，
    經法官告知簡式審判程序之旨，並聽取公訴人及被告之意見
    後，本院合議庭認無不得或不宜改依簡式審判程序進行之情
    事，依刑事訴訟法第273 條之1 第1 項、第284 條之1 規定
    ，裁定本件進行簡式審判程序，合先敘明。
二、被告於本院準備及審理程序，對檢察官起訴書所載證據清單
    所列證據之證據能力，均表示無意見。且就其於檢察官偵訊
    之陳述，表明無意見。再上揭事實，業據被告於檢察官偵訊
    及本院審理中坦承不諱，並有上開證據清單所列之證據在卷
    可資為證。又被告本件於檢察官偵查庭訊後同意採尿送驗後
    ，經以GC／MS（氣相層析質譜儀分析法）方法檢驗後，結果
    均呈嗎啡、甲基安非他命陽性反應，有台灣檢驗科技股分有
    限公司出具之濫用藥物尿液檢驗報告1 紙附卷可佐。且查：
    (1)海洛因施用入人體後水解還原成嗎啡，再循嗎啡之代謝方
    式排出體外，業據行政院衛生署藥物食品檢驗局73藥檢壹字
    第030211號函說明綦詳。又海洛因係嗎啡經化學合成之半人
    工合成品，毒性倍於嗎啡，其經吸食或施打入人體，經新陳
    代謝作用又分解成嗎啡，故海洛因在進入人體後，均以嗎啡
    型態排於尿液中，故於吸食或施打海洛因者尿液中，可檢出
    嗎啡陽性反應，業經憲兵司令部80年5 月7 日以（80）鑑驗
    字第1746號函示明確。(2)再前揭尿液檢驗報告載明係以GC／
    MS（氣相層析質譜儀分析法）方法作為確認檢驗之方式，而
    該方法之原理係檢品經氣化後，通過層析管分離純化，再將
    純化後之成分循序送入質譜儀做個別鑑定。因質譜儀所測定
    之圖譜，在化學上被公認具有指紋特性，故可據以完全判定
    該檢品係為何種化合物，若以氣相層析質譜儀作藥物及其代
    謝產物之定性及定量分析，幾乎不會有偽陽性反應產生，此
    有台北榮民總醫院83年4 月7 日以83北總內字第3059號函釋
    明確。(3)而甲基安非他命經口服投與後約百分之70於24 小
    時內自尿中排出，約百分之90於96小時內自尿中排出，且甲
    基安非他命成分之檢出與其投與方式、投與量、個人體質、
    採尿時間與檢測儀器之精密度等諸多方式有關，因此僅憑尿
    液中呈甲基安非他命陽性反應，並無法確實推算吸食時間距
    採集時間之長短，惟依上述資料推斷，最長不會超過4 日即
    96小時，亦經行政院衛生署藥物食品檢驗局81年2 月8 日81
    藥檢一字第001156號函示明確。(4)準此，被告尿液經以氣相
    層析質譜儀分析法檢驗，均呈嗎啡、甲基安非他命陽性反應
    ，且上開確認報告所載檢出濃度各「14730NG/ML」、「2220
    NG/ML 」，均遠高於確認閥值濃度「300 NG/ML 」、「500
    NG/ML 」，顯見被告應有在事實欄所示時間施用上開毒品海
    洛因、甲基安非他命之行為甚明，是被告上開自白與事實相
    符，洵堪採為認定事實之證據。
三、按犯毒品危害防制條例第10條施用第1 級毒品之罪者，檢察
    官應先將被告送勒戒處所觀察、勒戒，經觀察、勒戒後，認
    無繼續施用毒品之傾向者，應即釋放，並為不起訴之處分。
    又觀察、勒戒執行完畢釋放後，5 年內再犯第10條施用毒品
    之罪，檢察官應依法追訴，毒品危害防制條例第20條、第23
    條規定甚明。本件被告前因施用毒品案件，經經本院先後裁
    定觀察、勒戒、強制戒治、停止戒治付保護管束，而於88年
    8 月26日保護管束期滿未經撤銷，視為強制戒治執行完畢，
    並經檢察官於88年9 月14日，以88年度戒毒偵字第174 號為
    不起訴處分確定，有台灣高等法院被告前案紀錄表1 件在卷
    可稽，其於觀察、勒戒、強制戒治執行完畢後，5 年以內再
    為本件施用毒品犯行，自應依上開規定論罪科刑。
四、按海洛因、甲基安非他命分別為毒品危害防制條例第2 條第
    2 項第1 款、第2 款所列管之第一、二級毒品。核被告本件
    施用海洛因及甲基安非他命之行為，係分別觸犯該條例第10
    條第1 項、第2 項之施用第一級毒品罪、第二級毒品罪。被
    告持有海洛因、甲基安非他命後，復進而施用，其持有之低
    度行為，為施用之高度行為所吸收，均不另論罪。被告所犯
    上開二罪，犯意各別，行為互異，應予分論併罰。再被告前
    因施用第一、二級毒品案件，經本院以93年度訴字第2436號
    判處應執行有期徒刑10月確定，並於94年9 月24日縮刑執行
    完畢等情，有本院院內索引紀錄表報表、臺灣高等法院被告
    前案紀錄表各1 件在卷可按，其於徒刑執行完畢後5 年以內
    ，再故意犯本件有期徒刑以上之罪，為累犯，依刑法第47條
    第1 項之規定，均應予加重其刑。爰審酌被告前因施用毒品
    案件，經送觀察、勒戒、強制戒治執行完畢後，仍不愛惜機
    會戒除毒癮，再為上開犯行，顯見被告意志不堅，不知悔改
    施毒之惡習，惟念被告坦承犯行，而施用毒品係戕害自身身
    體健康，並未危及他人，犯後態度尚可等一切情狀，分別量
    處如主文所示之刑，並依法定其應執行刑，以資懲儆。
五、據上論斷，應依刑事訴訟法第273 條之1 第1 項、第284 條
    之1 、第299 條第1 項前段，毒品危害防制條例第10條第1
    項、第2 項，刑法第11條前段、第47條第1 項、第51條第5
    款，判決如主文。
本案經檢察官甲○○到庭執行職務。
中    華    民    國    95    年    12    月    29    日
                  刑事第二庭    法  官  李昆南
以上正本，係照原本作成，證明與原本無異。
如不服本判決，應於送達後10日內，向本院提出上訴狀。
中    華    民    國    95    年    12    月    29    日
                                書記官  黃美玲
附錄本判決論罪法條：
毒品危害防制條例第10條第1項
施用第一級毒品者，處6 月以上5 年以下有期徒刑。


司法院資訊處製作；財團法人民間司法改革基金會備份。
